臺灣高等法院民事裁定　　　　　　　　　100年度抗字第179號
抗　告　人　廖芝以
送達代收人　呂理胡律師
上列抗告人因與相對人曾繁添間給付票款強制執行事件，對於中
華民國99年12月20日臺灣桃園地方法院99年度執事聲字第131號
所為裁定提起抗告，本院裁定如下：
    主  文
原裁定廢棄。
    理  由
一、依強制執行法第4條第1項規定，強制執行應依執行名義為之
    。又不宣示之裁定，應為送達，民事訴訟法第236條第1項定
    有明文，是未經宣示之准予強制執行本票裁定，應合法送達
    於債務人，對該債務人始生效力。
二、抗告人聲請及抗告意旨略以：伊與相對人間本票裁定事件，
    經原法院97年度司票字第5735號本票裁定(下稱系爭裁定)確
    定在案，爰依強制執行法第4條第1項第6款及第6條第1項第6
    款規定聲請強制執行。是原法院司法事務官以系爭裁定未經
    合法送達駁回抗告人之聲請，顯非適法，而系爭裁定業已聲
    請公示送達並登報在卷，自屬已補正未送達之瑕疵，非屬不
    能補正之情形，應准予繼續執行。又曾美華是否確實受相對
    人之委任，及其在國外所為之委任行為是否發生效力，亦應
    予以查證。是原裁定駁回抗告人之聲明異議，顯有違背法令
    等語。
三、查抗告人持相對人簽發之本票、面額五百萬元(下稱系爭本
    票)聲請系爭裁定為執行名義，向原執行法院聲請對相對人
    之財產實施強制執行，該裁定係於民國（下同）97年8月11
    日製作，於同年月19日依「桃園縣中壢市○○○街6號16樓
    之10」地址（下稱系爭地址)向相對人送達，因未獲會晤本
    人，由受僱人代收等情，此經原法院調閱上開案卷查核明確
    。依卷附戶籍謄本及內政部入出國及移民署99年11月2日移
    署資處寰字第0990157473號函送相對人入出國日期紀錄所示
    ，相對人從未設籍在系爭地址，且早於69年2月25日出境，
    迄至98年3月24日方入境，此後陸續入出境，至99年9月3日
    出境後未再入境，是系爭地址於97年8月19日系爭裁定送達
    時，並非相對人之住、居所，是原法院依系爭地址向相對人
    送達系爭裁定，不生合法送達之效力，惟系爭裁定抗告人已
    聲請公示送達並經原法院簡易庭99年11月25日桃院永非實97
    年度司票字第5735號通知抗告人登報公示送達在案，並於99
    年11月30日將系爭裁定刊登於臺灣新生報海外版，有原法院
    簡易庭通知書、公示送達公告、報紙在卷可稽，是日起迄今
    已逾60日，依民事訴訟法第152條之規定，系爭裁定已生送
    達效力。原法院以系爭裁定未經合法送達為由，駁回抗告人
    強制執行之聲請及聲明異議，於法未合。抗告意旨指摘原裁
    定不當，請求廢棄，為有理由，應由本院將原裁定廢棄，由
    原法院更為適法之處理。
四、據上論結，本件抗告為有理由，裁定如主文。
中    華    民    國  100    年    3     月    22     日
                  民事第十四庭
                      審判長法  官  林金村
                            法  官  王麗莉
                            法  官  周祖民
正本係照原本作成。
本裁定除以適用法規顯有錯誤為理由外，不得再抗告。如提起再
抗告，應於收受後10日內委任律師為代理人向本院提出再抗告狀
。並繳納再抗告費新台幣１千元。
中    華    民    國   100    年    3     月    22    日
                            書記官  蕭進忠